【裁判字號】    89,交抗,74
【裁判日期】    890529
【裁判案由】    違反道路交通管理處罰條例
【裁判全文】
臺灣高等法院刑事判決                              八十九年度交抗字第七四號
    抗  告  人
    即受處分人  甲○○
右抗告人因違反道路交通管理處罰條例案件，不服臺灣桃園地方法院八十八年度交聲
字第一三一號，中華民國八十九年三月十日第一審裁定（原處分案號：高市警刑字（
八七）第四六一九六五號）提起抗告，本院裁定如左：
    主  文
抗告駁回。
    理  由
一、抗告意旨如抗告狀所載。（如附件）
二、按汽車駕駛人，行經有燈光號誌管制之交岔路口闖紅燈者，處六百元以上一千二
    百以下罰鍰。又違反道路交通管理處罰條例第五十三條者，除依原條款處罰鍰外
    並記違規點數三點，道路交通管理處罰條例第五十三條、第六十三條第一項第三
    款分別定有明文。
三、本件抗告人即受處分人甲○○於八十八年九月六日九時四十分許，駕駛ＫＨ－０
    五五號營業貨櫃曳引車行經高雄市○○路、漁港路口處闖紅燈（紅燈右轉），經
    高雄市政府警察局警備隊以高市警刑字（八七）第四六一九六五號通知單通知應
    於八十八年九月二十一日自行到案，經受處分人提出申訴，交通部公路局新竹區
    監理所桃園監理站，爰依前開規定，於八十八年九月二十七日以桃監稽違字第五
    二－四六一九六五裁處受處分人新台幣一千八百元之罰鍰，並記違規點數三點，
    有通知書、裁決書影本各一紙在卷可稽。訊據受處分人否認於右揭時地違規之事
    實，辯稱：伊當時並無紅燈右轉之情形，且並無證人照片足證伊有違規云云。惟
    查：證人即舉發之員警黃進坤於原審詢問中證稱：「（罰單是你開的？）是」、
    「（當時異議人確實紅燈轉？）是」、「（你距離十字路口多遠？）約三十公尺
    」、「（你有看到他紅燈右轉？）有」、「（他之前有無車子紅燈右轉？）無」
    、「（他右轉後你即攔下來？）是」等語（見原審八十八年十一月九日訊問筆錄
    ）。證人黃進坤與受處分人既無怨隙，殊無攀誣之理，其證言自屬可採。且核與
    證人羅時增於原審證稱：「（八十八年九月六日你有無駕駛貨櫃車到高雄？）我
    早上是自高雄到北部，之前是自桃園到高雄，九月五日凌晨到高雄，六日再開回
    來」、「（你們那天有幾台車？）有二部，我與甲○○」、「（你在前或在後？
    ）我在前」、「（你有無行經新生路與漁港路路口？）有」、「（有無闖紅燈右
    轉？）當時我車頭已過，但車尾未過，所以我就走」、「（甲○○有無跟你走？
    ）有」等語情節相符（見原審八十八年十一月二十三日訊問筆錄），證人羅時增
    所駕駛之車輛在前，當證人羅某行經路口時已經紅燈，則受處分人緊跟其車輛前
    進，足證受處分人通過該交岔路口時，亦係在紅燈狀態。而證人羅時增係受處分
    人具狀聲明異議時聲請訊問之證人，自無攀誣受處分人之理。又員警舉發交通違
    規者，均是在可以明顯舉發駕駛人違規之地點，以阻絕雙方對於是否違規之爭議
    ，自卷附現場照片十一幀可知，舉發員警應可清楚看見受處分人是否有違規紅燈
    右轉之情形。綜上而論，受處分人否認闖紅燈右轉，要無可採。本案待證事實業
    臻明確，受處分人另聲請訊問證人即其妻陳貴玉、羅時增、羅某同居人阿娥，並
    與之對質，已無必要。原處分機關依首揭規定，裁處受處分人罰鍰新台幣一千八
    百元，並記違規點數三點，核無違誤或不當，原審依道路交通案件處理辦法第十
    九條之規定，駁回受處分人異議之聲請，即無違誤，受處分人之抗告非有理由，
    應予駁回。
四、據上論結，應依道路交通案件處理辦法第二十六條，刑事訴訟法第四百十二條，
    裁定如主文。
中    華    民    國    八十九    年        五        月      二十五    日
                            台灣高等法院刑事第二十四庭
                                審判長法  官  陳  貽  男
                                      法  官  李  世  貴
                                      法  官  聶  齊  桓
右正本證明與原本無異。
不得再抗告。
                                      書記官  于      誠
中    華    民    國    八十九    年        五        月      三十      日


司法院資訊處製作；財團法人民間司法改革基金會備份。
